【裁判字號】    95,中簡上,61
【裁判日期】    950308
【裁判案由】    毒品危害防制條例
【裁判全文】
臺灣臺中地方法院刑事判決            95年度中簡上字第61號
上  訴  人  甲○○
即  被  告
                    4樓之1
上列上訴人即被告因毒品危害防制條例案件，不服本院臺中簡易
庭中華民國94年12月13日94年度中簡字第3016號第一審簡易判決
（聲請簡易判決處刑書案號：臺灣臺中地方法院檢察署94年度偵
字第16837號），提起上訴，本院管轄之第二審合議庭判決如下
：
    主  文
上訴駁回。
    事  實
一、甲○○前於民國九十一年間，因犯竊盜罪及違反毒品危害防
    制條例案件，經本院分別判處有期徒刑八月、十月確定，嗣
    定其應執行有期徒刑一年五月確定；又於九十二年間因違反
    動產擔保交易法案件，經臺灣雲林地方法院判處拘役四十日
    確定，接續執行，於九十四年三月八日有期徒刑部分縮刑期
    滿執行完畢。詎猶不知悔改，復明知海洛因係毒品危害防制
    條例所明定之第一級毒品，仍於九十四年八月二十日下午某
    時，在臺中市○○○路○段及國際街附近 (即東海大學附近
    )某處，以新臺幣 (下同)一千元價格，向綽號「阿弟仔」真
    實姓名年籍不詳之成年人，購得海洛因一小包（鑑餘淨重○
    . ○八公克)，並隨身攜帶，而持有第一級毒品海洛因。嗣
    於同年八月二十七日十三時三十分許，因甲○○之父鍾伸富
    懷疑甲○○又持有毒品，欲搜甲○○身體惟遭甲○○所拒，
    鍾伸富乃追趕甲○○，途中因甲○○將上開第一級毒品海洛
    因一包丟棄於地，經鍾伸富拾起後，旋於同日十五時許向警
    報案並將該包第一級毒品海洛因交予警察查扣，而查悉上情
    。
二、案經臺中市警察局第三分局報告臺灣臺中地方法院檢察署檢
    察官偵查後聲請簡易判決處刑。
    理  由
一、訊據上訴人即被告甲○○ (下稱被告)固對於上揭其持有第
    一級毒品海洛因之犯罪事實坦承不諱，惟辯稱：九十四年八
    月二十七日當天伊回到工地，想這樣下去不行，所以告訴伊
    父親伊施用毒品，伊父親很生氣就打伊，伊就跑給父親追，
    然後伊對父親說：「那你去報警抓我，毒品在這裡」，並將
    毒品丟給伊父親，當時因為父親很生氣，伊才跑掉，過了二
    天伊打電話給父親，問父親是否要打電話叫警察，伊父親稱
    在八月二十七日當天就報警了，伊仍自動返家，所以本案伊
    應屬自首云云。惟查，(一)上揭犯罪事實，業據被告於警詢
    及偵查中坦承不諱，核與證人鍾伸富於警詢及審理中證述、
    證人江明儒於審理中結證情節相符，且扣案毒品經送法務部
    調查局鑑定結果，確為第一級毒品海洛因，鑑餘淨重為○.
    ○八公克，空包裝重為○. 一九公克，有法務部調查局九十
    五年一月三日調科壹字第一二○○一七○○○號鑑定通知書
    一份在卷可稽。此外，復有卷附之員警職務報告書、扣押筆
    錄、扣押物品目錄表及照片八張及扣案之第一級毒品海洛因
    一包 (鑑餘淨重○. ○八公克，空包裝重○. 一九公克)可
    資佐證。(二)被告於審理中雖以上揭情詞辯稱本案伊應屬自
    首云云。然查九十四年八月二十七日十三時三十分許，係鍾
    伸富懷疑被告持有毒品欲搜被告身體，被告不願意並逃跑，
    鍾伸富乃追趕被告，途中被告即將上開第一級毒品海洛因丟
    棄於草叢中，鍾伸富乃拾起該包海洛因並於同日十五時許向
    警報案，且將該包海洛因交予警察查扣，業據被告於警詢中
    供承無訛，核與證人鍾伸富於警詢、審理中證述及證人江明
    儒於審理中結證情節相符，復有警察職務報告書一份在卷可
    稽。參之，被告如真有自首之意，其豈有於九十四年八月二
    十七日起至同年月三十一日止，均不主動向警報到，反遲至
    九十四年八月三十一日始向鍾伸富稱：叫警察來也沒有關係
    等語 (參鍾伸富於本院審理中證詞)，是九十四年八月二十
    七日被告顯係遭鍾伸富追趕時即逃家，當時並無何請求鍾伸
    富代為向警報案，反係鍾伸富見被告屢次施用毒品，方主動
    向警報案 (參鍾伸富於本院審理中證詞)等情，堪以認定，
    被告辯稱本案伊係自首云云，要係事後臨訟避重就輕之詞，
    尚難採信。再者，被告雖供稱：扣案之第一級毒品海洛因伊
    買來之後有施用一次云云，惟被告於上開時地為警查獲後，
    經警採集其尿液送請中山醫學大學附設醫院藥物濫用檢測中
    心檢驗結果，並無鴉片代謝物類之第一級毒品反應，有該檢
    測中心出具之檢驗通知書一份在卷可稽（見警卷第十七頁）
    ，既難僅憑被告之自白遽為被告施用第一級毒品有罪之認定
    ，且此部分亦未經檢察官起訴，本院即無從予以審理，附此
    指明。綜上所述，本案事證明確，被告犯行堪以認定。
二、核被告甲○○所為，係犯毒品危害防制條例第十一條第一項
    之持有第一級毒品罪。查，被告前於九十一年間，因犯竊盜
    罪及違反毒品危害防制條例案件，經本院分別判處有期徒刑
    八月、十月確定，嗣定其應執行有期徒刑一年五月確定；又
    於九十二年間因違反動產擔保交易法案件，經臺灣雲林地方
    法院判處拘役四十日確定，接續執行，於九十四年三月八日
    有期徒刑部分縮刑期滿執行完畢，有臺灣臺中地方法院檢察
    署刑案資料查註紀錄表及臺灣高等法院被告前案紀錄表各一
    份在卷足憑，其於受有期徒刑執行完畢後，於五年以內再犯
    本件有期徒刑以上之罪，為累犯，應依刑法第四十七條規定
    ，加重其刑。原審認被告犯持有第一級毒品罪，適用毒品危
    害防制條例第十一條第一項、第十八條第一項前段、刑法第
    十一條、第四十七條、第四十一條第一項前段、罰金罰鍰提
    高標準條例第二條之規定，量處被告有期徒刑五月，如易科
    罰金，以三百元折算一日，並將扣案之第一級毒品海洛因 (
    鑑餘淨重○. ○八公克)諭知沒收銷燬之，其認事用法均無
    違誤，量刑亦屬適當。被告上訴意旨辯稱伊應符自首要件云
    云，為無理由，應予駁回。
據上論斷，應依刑事訴訟法第四百五十五條之一第一項、第三項
、第三百六十八條，判決如主文。
中    華    民    國    95    年    3     月    8     日
                    臺灣臺中地方法院刑事第十庭
                        審判長法  官  郭瑞祥
                              法  官  黃炫中
                              法  官  江奇峰
上正本證明與原本無異。
不得上訴。
                              書記官  陳美年
中    華    民    國    95    年    3     月    8     日
附錄本案論罪科刑法條全文：
毒品危害防制條例第十一條第一項：
持有第一級毒品者，處三年以下有期徒刑、拘役或新臺幣五萬元
以下罰金。


司法院資訊處製作；財團法人民間司法改革基金會備份。
